【裁判字號】    99,聲,676
【裁判日期】    991222
【裁判案由】    停止強制執行
【裁判全文】
臺灣桃園地方法院民事裁定               99年度聲字第676號
聲  請  人  普騰預拌混凝土股份有限公司
法定代理人  王科元
聲  請  人  吳宗翰
相  對  人  陳錦崑
上列當事人間聲請停止強制執行事件，本院裁定如下：
    主  文
聲請人供擔保新臺幣肆拾壹萬貳仟柒佰玖拾壹元後，本院八十七
年度執字第七五四六號清償債務事件關於如附表所示不動產之強
制執行程序，於本院九十九年度訴字第四五一號第三人異議之訴
事件終結確定前，應暫予停止。
    理  由
一、按有回復原狀之聲請，或提起再審或異議之訴，或對於和解
    為繼續審判之請求，或提起宣告調解無效之訴，撤銷調解之
    訴，或對於法院依強制執行法第4 條第1 項第5 款之裁定提
    起抗告時，法院因必要情形或依聲請定相當並確實擔保，得
    為停止強制執行之裁定，強制執行法第18條第2 項定有明文
    。所謂必要情形，係指不停止執行將發生不能或難以回復原
    狀之損害。有無必要之情形由法院依職權決定之。法院於決
    定時，應斟酌第三人異議之訴、再審之訴等是否顯無理由，
    將來勝訴後是否發生不能或難以回復之損害等，以決定是否
    應裁定停止執行。再按法院因債務人之聲請，依法定相當並
    確實之擔保，得為停止強制執行之裁定，債務人本此裁定所
    供擔保，係以擔保債權人因債務人聲請停止強制執行不當可
    能遭受之損害得獲賠償為目的，乃兼顧債權人與債務人之權
    益，並非增加債務人之額外負擔（司法院大法官會議釋字第
    403 號解釋意旨參照），是法院定此項擔保，其數額應依標
    的物停止執行後，債權人未能即時受償或利用該標的物所受
    之損害額，或其因另供擔保強制執行所受之損害額定之，非
    以標的物之價值或其債權額為依據（最高法院91年度台抗字
    第113 號裁定參照）。
二、本件聲請意旨略以：聲請人普騰預拌混凝土股份有限公司（
    下稱普騰公司）前於民國96年12月28日向聲請人吳宗翰買受
    其如附表所示之桃園縣龜山鄉○○○段坑底小段5362臨時建
    號建物（下稱系爭建物）及該建物坐落之同段243 地號土地
    （下稱系爭土地），並已由吳宗翰將該土地之所有權移轉登
    記於普騰公司名下。系爭建物為原告普騰公司所有，始終未
    曾為訴外人即執行債務人吳宗霖所有，而聲請人現已向本院
    提起第三人異議之訴，為此依法聲請本院裁定准予停止強制
    執行等語。
三、經查，本院依職權調取87年度執字第7546號強制執行事件及
    99年度訴字第451 號第三人異議之訴事件等本院卷宗審核後
    ，認聲請人就其所提起之第三人異議之訴事件，如能獲得勝
    訴判決確定，相對人即不得對聲請人所有如附表所示之財產
    為強制執行，為免聲請人將來訴訟判決確定或終結（撤回起
    訴、和解）後，受有無法回復原狀之損害，其聲請於上開訴
    訟事件判決確定或終結前，暫予停止本院87年度執字第7546
    號清償債務事件關於如附表所示不動產之強制執行程序，為
    有理由，應予准許。惟為確保相對人因聲請人聲請停止強制
    執行不當可能遭受之損害得獲賠償，並兼顧兩造之權益，故
    本院爰許聲請人為相對人提供相當並確實之擔保後，停止上
    開強制執行程序。又相對人聲請停止執行執行之建物於執行
    程序中經評定價值為新臺幣（下同）2,063,954 元，此有現
    代地政不動產估價師事務所於95年5 月5 日所出具之不動產
    估價報告書1 份可佐（參見本院87年度執字第7546號第二卷
    第92-2頁），而聲請人提起之前開第三人異議之訴事件，係
    適用通常訴訟程序事件，所涉及訴訟標的之金額或價額甚高
    ，得上訴第三審，本院參考各級法院辦案期限實施要點規定
    ，第一、二、三審訴訟程序審判案件之辦案期限分別為1 年
    4 個月、2 年、1 年，可見本案判決待確定之期間約為4 年
    4 個月，故停止上開強制執行程序之期間亦約為4 年4 個月
    ，本院認以4 年之期間計算為宜，故相對人如因上開強制執
    行程序暫予停止，可能受到之損害，應為上開債權額未能即
    時獲償所受之利息損失，計算後之擔保金額應為412,791 元
    （即2,063,954 元×5 ％×4 ＝412,791 元，元以下四捨五
    入）；是聲請人提供412,791 元之擔保金後，本院87年度執
    字第7546號強制執行事件關於如附表所示不動產之強制執行
    程序，於本院99年度訴字第451 號第三人異議之訴事件判決
    確定或終結前，暫予停止。
四、依強制執行法第18條第2項，裁定如主文。
中    華    民    國    99    年    12    月    22    日
          民事第三庭  審判長法  官  張益銘
                            法  官  林靜梅
                            法  官  毛彥程
┌───────────────────────────────────────────┐
│附表：                                                                                │
├──────┬────┬──────┬────┬──────────────┬────┤
│本院87年度執│臨    時│基 地 座 落 │建築式樣│    建築面積（平方公尺）    │權  利  │
│字第7546號強│        ├──────┤主要建築├──────┬───────┤        │
│制執行事件標│        │建 物 門 牌 │材料及房│樓層面積合計│附屬建物主要建│        │
│別及附表編號│建    號│            │屋層數  │            │築材料及用途  │範  圍  │
├──────┼────┼──────┼────┼──────┼───────┼────┤
│標別：丙    │桃園縣龜│桃園縣龜山鄉│3 層樓房│1層：264.60 │              │全  部  │
│編號：1     │山鄉塔寮│塔寮坑段坑底│鋼筋混凝│2層：296.46 │              │        │
│            │坑段坑底│小段242-5 地│土造    │3層：281.37 │              │        │
│            │小段5362│號          │        │合計：842.43│              │        │
│            │臨時建號├──────┤        │            │              │        │
│            │        │無門牌（尚未│        │            │              │        │
│            │        │辦保存登記）│        │            │              │        │
└──────┴────┴──────┴────┴──────┴───────┴────┘
以上正本係照原本作成。
如對本裁定抗告，應於收受裁定正本送達後10日內向本院提出抗
告狀，並繳納抗告裁判費新臺幣1,000 元。
中    華    民    國    99    年    12    月    22    日
                            書記官  伍幸怡

司法院資訊處製作；財團法人民間司法改革基金會備份。
